【裁判字號】    90,易,115
【裁判日期】    900323
【裁判案由】    違反毒品危害防制條例
【裁判全文】
臺灣基隆地方法院刑事判決                            九十年度易字第一一五號
    公  訴  人  臺灣基隆地方法院檢察署檢察官
    被      告  甲○○
右列被告因違反毒品危害防制條例案件，經檢察官提起公訴（九十年度毒偵字第二三
五號）及移送併辦（九十年度毒偵字第三號），本院判決如左：
    主  文
甲○○連續施用第二級毒品，處有期徒刑捌月。
扣案之第二級毒品安非他命壹小包（毛重壹公克）沒收銷燬之。
    事  實
一、甲○○前因施用毒品案件，經本院先後二次裁定送觀察、勒戒後，認無繼續施用
    毒品之傾向，由台灣基隆地方法院檢察署檢察官分別於民國八十八年二月九日、
    八十八年十月三十日，以八十八年度偵字第八三七號、八十八年度毒偵字第七Ｏ
    八號、第四三九號、第二六九號、八十八年度偵字第四一五四號、第六一六Ｏ號
    處分不起訴確定。復因施用第二級毒品安非他命，再經本院基隆簡易庭於八十九
    年五月三十日，以八十九年度基簡字第一九六號判處有期徒刑五月確定，尚未執
    行。竟仍不知悔改，復基於概括犯意，分別在八十九年十二月七日凌晨零時三十
    分許、同年月二十日下午二時許，為警查獲採尿前四日內某時，在不詳地點，施
    用第二級毒品安非他命。嗣分別於八十九年十二月七日凌晨零時五分許、八十九
    年十二月二十日下午一時許，為警在基隆市○○○路及基隆市○○○路九十七號
    查獲，並在其身上褲子口袋內扣得其所有之安非他命一小包（毛重一公克）。
二、案經基隆市警察局第一分局、第四分局分別報請台灣基隆地方法院檢察署檢察官
    偵查起訴及移送併辦。
    理  由
一、訊據被告甲○○否認有施用毒品犯行，辯稱：伊自八十九年十月四日強制戒治出
    所後就未再施用毒品，伊於八十九年十二月二十一日自行至行政院衛生署基隆醫
    院檢驗結果，並無施用毒品之陽性反應云云。經查：
    （一）被告係基隆市警察局列管之行方不明毒品人口，於八十九年十二月七日凌
          晨零時許，為警在基隆市○○○路查獲，而於同日凌晨零時三十分許，經
          警採集其尿液送驗結果，呈安非他命陽性反應。警方復於八十九年十二月
          二十日中午十二時四十五分許，持檢察官簽發之搜索票，前往基隆市○○
          ○路九十七號被告住處搜索，除當場在被告褲子口袋內扣得安非他命一包
          （毛重一公克）外，且其被查獲當日所採尿液，經送檢驗結果，亦呈甲基
          安非他命陽性反應，有搜索票及搜索扣押證明筆錄影本各一份、基隆市衛
          生局、台灣檢驗科技股份有限公司出具之基衛六字第０一六五四號檢驗成
          績書及濫用藥物尿液檢驗報告各一紙附卷可稽。又基隆市衛生局係以酵素
          免疫分析法、薄層層析法檢驗尿液，台灣檢驗科技股份有限公司則係以酵
          素免疫分析法及較精密之氣相層析質譜儀法檢驗尿液，不致有偽陽性反應
          之可能。此外復有查獲之安非他命一小包扣案足資佐證，被告空言否認，
          委無可信。另被告於事後自行至醫院檢驗結果，無論有無毒品陽性反應，
          並不能憑以推翻之前所作檢驗結果，附此敘明。
    （二）查被告前因施用毒品案件，經本院裁定先後二次送觀察、勒戒後，認無繼
          續施用毒品之傾向，由台灣基隆地方法院檢察署檢察官分別於八十八年二
          月九日、八十八年十月三十日，以八十八年度偵字第八三七號、八十八年
          度毒偵字第七Ｏ八號、第四三九號、第二六九號、八十八年度偵字第四一
      五四號、第六一六Ｏ號處分不起訴確定。復因施用第二級毒品安非他命，
          再經本院基隆簡易庭於八十九年五月三十日，以八十九年度基簡字第一九
          六號判處有期徒刑五月確定，尚未執行，有台灣高等法院被告全國前案紀
          錄表及台灣基隆地方法院檢察署被告刑案資料查註紀錄表、簡易判決各一
          份、不起訴處分書二份附卷足憑，被告四犯施用毒品之罪證明確，應予依
          法論科。
二、核被告所為，係犯毒品危害防制條例第十條第二項之施用第二級毒品罪。其持有
    第二級毒品安非他命之低度行為，應為施用第二級毒品之高度行為所吸收，不另
    論罪。又被告先後二次施用第二級毒品安非他命之犯行，時間緊接，罪名相同，
    顯係基於概括犯意而為，應論以連續犯一罪，並依法加重其刑。爰審酌被告曾因
    施用第二級毒品，經送觀察勒戒及不起訴處分後，仍不知悛悔，復再施用第二級
    毒品安非他命及其犯罪之動機、目的、手段，非法施用第二級毒品戕害身心健康
    ，對國家社會所生之危害，及其犯罪後猶設詞否認犯行之態度等一切情狀，量處
    如主文所示之刑，以示懲儆。扣案之第二級毒品安非他命一小包（毛重一公克）
    係違禁物，應予沒收銷燬之。
據上論斷，應依刑事訴訟法第二百九十九條第一項前段，毒品危害防制條例第十條第
二項、第十八條第一項前段、刑法第十一條前段、第五十六條，判決如主文。
本案經檢察官黃士元到庭執行職務
中      華      民      國       九十      年    三    月     二十三    日
                           臺灣基隆地方法院刑事第三庭
                                   法  官  陳  培  仁
右正本證明與原本無異。
對於本件判決如有不服，應於收受送達後十日內，向本院提出上訴書狀，上訴於臺灣
高等法院，並按他造當事人之人數附具繕本。
                                   書記官  施  鴻  均
中      華      民      國       九十      年    三    月     二十三    日
附錄論罪法條
毒品危害防制條例第十條第二項：
施用第二級毒品者，處三年以下有期徒刑。


司法院資訊處製作；財團法人民間司法改革基金會備份。
